【裁判字號】    97,訴,727
【裁判日期】    970630
【裁判案由】    違反毒品危害防制條例
【裁判全文】
臺灣臺南地方法院刑事判決               97年度訴字第727號
公  訴  人  臺灣臺南地方法院檢察署檢察官
被      告  乙○○
上列被告因違反毒品危害防制條例案件，經檢察官提起公訴（97
年度毒偵字第833號），被告就被訴事實為有罪之陳述，本院合
議庭裁定由受命法官獨任進行簡式審判程序，判決如下：
    主  文
乙○○施用第一級毒品，累犯，處有期徒刑拾月。
    事實及理由
一、本案被告乙○○所犯毒品危害防制條例第10條第1項之施用
    第一級毒品罪，並非死刑、無期徒刑或最輕本刑有期徒刑三
    年以上之罪，亦非高等法院管轄第一審案件，且被告就被訴
    事實為有罪之陳述，經告知被告簡式審判程序之旨，並聽取
    檢察官、被告之意見後，本院合議庭裁定進行簡式審判程序
    ，是本案之證據調查，依刑事訴訟法第273條之2規定，不受
    同法第159條第1項、第161條之2、第161條之3、第163條之1
    及第164條至第170條規定之限制，合先說明。
二、乙○○前於民國（下同）91年間，因違反毒品危害防制條例
    案件，經臺灣高雄地方法院91年度毒聲字第4968號裁定觀察
    勒戒後，認有繼續施用毒品傾向，再經該院以91年度毒聲字
    第5598號裁定令入戒治處所施以強制戒治，於92年5月20日
    停止戒治付保護管束，於92年9月3日保護管束期滿未經撤銷
    保護管束，依法視為強制戒治執行完畢，並經臺灣高雄地方
    法院檢察署檢察官於92年10月16日以92年度戒毒偵字第917
    號為不起訴處分確定。乙○○另於91年間，因偽造文書罪，
    為臺灣高雄地方法院92年度簡字第1號判處有期徒刑4月確定
    ，於92年11月8日執行完畢。另因誣告案為台灣屏東地方法
    院92年度簡字第424號判處有期徒刑3月確定；因施用第一、
    二級毒品，為本院94年度訴字第982號分別判處有期徒刑9月
    、7月確定；因妨害兵役案件為本院94年度簡字第2255號判
    處有期徒刑4月確定；因詐欺案件為本院95年度簡字第344號
    判處有期徒刑4月確定；以上四罪嗣經分別減刑為4月15日、
    3 月15日、2月、2月，並定執行刑為有期徒刑11月確定後，
    與前開誣告案所處有期徒刑3月接續執行至96年6月16日縮刑
    期滿執行完畢。
三、詎乙○○猶未戒除惡習，復基於施用第一級毒品海洛因之犯
    意，於97年1月27日上午10時至11時間，在台南市○○區○
    ○街二段160巷10號住處（犯罪時間、地點業經蒞庭檢察官
    更正如上），以將海洛因摻入香煙燃燒吸食其煙霧之方式施
    用第一級毒品海洛因一次。嗣乙○○因另案遭通緝，於97年
    1 月28日晚間11時許，在高雄市前鎮區鎮○○○路286號3樓
    前為警緝獲，經其同意於同日採其尿液送驗，結果呈可待因
    、嗎啡陽性反應，始知悉上情。案經高雄市政府警察局前鎮
    分局報告台灣高雄地方法院檢察署檢察官呈請台灣高等法院
    檢察署檢察長核轉台灣台南地方法院檢察署檢察官偵查起訴
    。
四、上揭犯罪事實有以下證據資料可資證明：
    (一)被告乙○○於警詢與本院審理中之自白。
    (二)高雄市政府警察局前鎮分局濫用藥物尿液檢體監管紀錄表
      。
    (三)高雄市立凱旋醫院濫用藥物尿液檢驗報告。
五、按海洛因係毒品危害防制條例第2條第2項第1款所明定之第
    一級毒品，禁止非法持有及施用。核被告所為，係犯毒品危
    害防制條例第10條第1項之施用第一級毒品罪。被告於施用
    前持有海洛因之低度行為，應為施用之高度行為所吸收，不
    另論罪。經查，被告曾受強制戒治處分，於92年5月20月停
    止戒治付保護管束至92年9月3日期滿，未經撤銷保護管束而
    執行完畢，為台灣高雄地方法院檢察署檢察官以92年度戒毒
    偵字第917號為不起訴處分確定，被告另因如犯罪事實欄所
    載之罪受有期徒刑之宣告及執行，甫於96年6月16日執行完
    畢，均有台灣高等法院被告前案紀錄表在卷足憑，被告於強
    制戒治執行完畢後五年內再度施用毒品，應予追訴處罰，其
    於前案所處有期徒刑執行完畢五年以內故意再犯本件有期徒
    刑以上之罪，為累犯，應依刑法第47條第1項之規定加重其
    刑。審酌被告未因強制戒治處分與所犯施用毒品等罪所處徒
    刑之執行而革除施用毒品惡習，可見戒癮意志力薄弱，復審
    酌其施用毒品在性質上屬自我戕害身心健康之行為，對社會
    大眾尚不致造成重大危害，及其犯罪動機、手段、犯後坦承
    犯行之態度等一切情狀，爰量處如主文所示之刑。
六、據上論斷，應依刑事訴訟法第273條之1第1項、第299條第1
    項前段，毒品危害防制條例第10條第1項，刑法第11條前段
    、第47條第1項，判決如主文。
本案經檢察官甲○○到庭執行職務。
中    華    民    國    97    年    6    月     30   日
                  刑事第五庭    法  官  林逸梅
以上正本證明與原本無異。
如不服本判決應於收受本判決後10日內向本院提出上訴書狀，並
應敘述具體理由。如未敘述上訴理由者，應於上訴期間屆滿後20
日內向本院補提理由書狀（均須按他造當事人之人數附繕本）「
切勿逕送上級法院」。
                                書記官  郭純瑜
中    華    民    國    97    年    6     月    30    日
附錄本案論罪科刑法條：
毒品危害防制條例第十條第一項
施用第一級毒品者，處六月以上五年以下有期徒刑。


司法院資訊處製作；財團法人民間司法改革基金會備份。
